臺灣高等法院高雄分院刑事判決　　　　100年度上易字第676號
上　訴　人
即　被　告　施宏明
　　　　　　　　（現另案於法務部矯正署高雄看守所羈押中）
上列上訴人因竊盜案件，不服臺灣高雄地方法院100 年度審易字
第1169號中華民國100 年5 月26第一審判決（起訴案號：臺灣高
雄地方法院檢察署100 年度偵字第9814號），提起上訴，本院判
決如下：
    主  文
上訴駁回。
    理  由
一、按「不服地方法院之第一審判決而上訴者，應向管轄第二審
    之高等法院為之。上訴書狀應敘述具體理由。上訴書狀未敘
    述上訴理由者，應於上訴期間屆滿後20日內補提理由書於原
    審法院。逾期未補提者，原審法院應定期間先命補正」、「
    第二審法院認為上訴書狀未敘述理由或上訴有第362 條前段
    之情形，應以判決駁回之。但其情形可以補正而未經原審法
    院命其補正者，審判長應定期間先命補正」，民國96年7 月
    4 日修正公布、同年月6 日施行之刑事訴訟法第361 條、第
    367 條分別定有明文。職是，不服地方法院之第一審判決而
    上訴者，其上訴書狀應敘述具體理由，至於上訴理由是否具
    體，係屬第二審法院審查範圍，則不在命補正之列，此參照
    上開條文之修正理由自明。
二、再所稱具體理由，係指須就不服之判決為具體之指摘而言，
    如僅泛稱原判決認事用法不當或採證違法、判決不公等，均
    非具體理由（法院辦理刑事訴訟案件應行注意事項第162 點
    參照）。復按「所謂具體理由，必係依據卷內既有訴訟資料
    或提出新事證，指摘或表明第一審判決有何採證認事、用法
    或量刑等足以影響判決本旨之不當或違法，而構成應予撤銷
    之具體事由，始克當之（例如：依憑證據法則具體指出所採
    證據何以不具證據能力，或依憑卷證資料，明確指出所為證
    據證明力之判斷如何違背經驗、論理法則）；倘僅泛言原判
    決認定事實錯誤、違背法令、量刑失之過重或輕縱，而未依
    上揭意旨指出具體事由，或形式上雖已指出具體事由，然該
    事由縱使屬實，亦不足以認為原判決有何不當或違法者（例
    如：對不具有調查必要性之證據，法院未依聲請調查亦未說
    明理由，或援用證據不當，但除去該證據仍應為同一事實之
    認定），皆難謂係具體理由，俾與第二審上訴制度旨在請求
    第二審法院撤銷、變更第一審不當或違法之判決，以實現個
    案救濟之立法目的相契合，並節制濫行上訴」（最高法院97
    年度台上字第892 號判決意旨參照）。是如上訴理由書狀並
    未依據卷內訴訟資料，具體指摘原判決認事用法有何違法或
    不當之情形，即屬上訴未敘述具體理由。又上訴書狀未敘述
    具體理由者，其上訴即屬於刑事訴訟法第362 條前段所定「
    上訴不合法律上之程式」之情形，第二審法院自應依同法第
    367 條之規定，以判決駁回之。
三、本案上訴人即被告施宏明（下稱被告）不服原審判決提起上
    訴，其上訴書所載理由略謂：被告對本案犯行業已坦承不諱
    ，犯後態度良好，爰請求從輕量刑云云。經查：
  (一)關於刑之量定，係實體法上賦予法院得為自由裁量之事項，
    倘其未有逾越法律所規定之範圍，或濫用其權限，即不得任
    意指摘為違法（最高法院75年度台上字第7033號判例意旨參
    照）。且在同一犯罪事實與情節，如別無其他加重或減輕之
    原因，下級審量定之刑，亦無過重或失輕之不當情形，則上
    級審法院對下級審法院之職權行使，原則上應予尊重（最高
    法院85年度台上字第2446號判決意旨參照）。
  (二)原判決認被告所為9 次犯行，均係犯刑法第321 條第1 項第
    3 款之攜帶兇器竊盜罪。被告所犯上開9 罪，犯意各別，行
    為互殊，應予分論併罰。被告有原判決犯罪事實欄所述經判
    處有期徒刑並執行完畢之情形，此有臺灣高等法院被告前案
    紀錄表在卷可佐，其於有期徒刑執行完畢後5 年內，故意再
    犯本件有期徒刑以上之9 罪，均為累犯，均應依刑法第47條
    第1 項之規定加重其刑。審酌被告正值青壯之年，竟不思以
    正當方法獲取財物，為貪圖不法利益，率爾竊取他人財物，
    所為實不足取，且其有違反麻醉藥品管理條例、肅清煙毒條
    例、搶奪、施用毒品、詐欺、竊盜等前科及執行紀錄，此有
    臺灣高等法院被告前案紀錄表1 份附卷足參，足見其平日素
    行非佳；惟念其所竊取財物價值均非甚鉅，且部分財物已發
    還被害人領回，此有贓物認領保管單7 紙在卷足憑，所造成
    之損害業已減輕，且其犯後已坦承犯行，並綜合考量被告係
    國中肄業、職業臨時工、家境勉持（見警卷教育程度欄、職
    業欄及家庭經濟狀況欄之記載）等一切情狀，因而分別量處
    如附表宣告刑欄所示之刑，並就刑法關於竊盜罪章之刑罰規
    範目的、輕重罪間體系之平衡、本件整體犯罪非難評價、各
    次行為彼此間之偶發性、與被告前科之關聯性、各行為所侵
    害財產法益之同一性、數罪對法益侵害之加重效應、罪數所
    反映被告之人格特性與犯罪傾向、社會對本罪行為處罰之期
    待，以及實現刑罰公平性等情，合併定其應執行刑為有期徒
    刑4 年2 月，以資懲儆。復敘明扣案之破壞剪1 支為被告所
    有，且係供本案9 次竊盜犯行所用之物，此經被告自承在卷
    ，應依刑法第38條第1 項第2 款之規定，在上開9 次竊盜罪
    刑項下予以宣告沒收。經核原判決已就刑法第57條揭示之各
    種量刑條件妥為斟酌，認事用法均無違誤，量刑亦稱允當，
    尚無失輕、過重或違反比例原則、平等原則之情形。
  (三)被告之上訴意旨，僅空泛指摘原判決量刑過重，並未依據卷
    內訴訟資料，具體指摘原判決認事用法有何違法或不當之情
    形，顯屬上訴未敘述具體理由。核之上揭說明，應認被告之
    上訴違背法律上之程式，自應予以駁回。
四、爰依刑事訴訟法第367 條前段、第372 條，不經言詞辯論，
    逕為判決如主文。
中    華    民    國   100    年    7     月    8     日
                  刑事第十一庭  審判長法  官  翁慶珍
                                      法  官  石家禎
                                      法  官  孫啟強
以上正本證明與原本無異。
不得上訴。
中    華    民    國   100    年    7     月    8     日
                                      書記官  劉鴻瑛
附表：
┌─┬─────┬─────┬─┬───────┬─────┐
│編│          │          │被│              │          │
│  │  時  間  │  地  點  │害│所竊取之財物  │原判決之宣│
│號│          │          │人│              │告刑      │
├─┼─────┼─────┼─┼───────┼─────┤
│1 │100年3月6 │高雄市鳳山│余│車號UK-9669號 │有期徒刑柒│
│  │日上午2 時│區○○街71│聖│自小貨車電瓶1 │月。扣案之│
│  │許        │巷與南二街│彥│顆（價值新臺幣│破壞剪壹支│
│  │          │口        │  │【下同】3000元│，沒收之。│
├─┼─────┼─────┼─┼───────┼─────┤
│2 │100年3月6 │高雄市鳳山│林│車號4437-FN 、│有期徒刑捌│
│  │日上午2 時│區○○街71│家│4436-FM 、4252│月。扣案之│
│  │許        │巷內      │宏│-FM 、6B-3441 │破壞剪壹支│
│  │          │          │  │號自小貨車之電│，沒收之。│
│  │          │          │  │瓶各1 顆（價值│          │
│  │          │          │  │共15,350元）  │          │
├─┼─────┼─────┼─┼───────┼─────┤
│3 │100年3月16│高雄市大寮│李│車號YL-1490號 │有期徒刑柒│
│  │日上午1 時│區○○路87│國│自小貨車電瓶1 │月。扣案之│
│  │許        │之1號前   │星│顆（價值1200元│破壞剪壹支│
│  │          │          │  │）            │，沒收之。│
├─┼─────┼─────┼─┼───────┼─────┤
│4 │100年3月16│高雄市大寮│陳│車號GW-8880號 │有期徒刑柒│
│  │日上午1 時│區○○路美│平│自小貨車電瓶1 │月。扣案之│
│  │許至同日3 │和15巷24號│山│顆（價值2000元│破壞剪壹支│
│  │時許間某時│前        │  │）            │，沒收之。│
├─┼─────┼─────┼─┼───────┼─────┤
│5 │100年3月16│高雄市大寮│蘇│報廢自小貨車電│有期徒刑柒│
│  │日上午1 時│區○○路65│榮│瓶1顆（價值300│月。扣案之│
│  │許至同日3 │巷37號對面│芳│元）          │破壞剪壹支│
│  │時許間某時│空地      │  │              │，沒收之。│
├─┼─────┼─────┼─┼───────┼─────┤
│6 │100年3月16│高雄市大寮│喻│車號VI-8447號 │有期徒刑柒│
│  │日上午1 時│區○○路34│壹│自小貨車電瓶1 │月。扣案之│
│  │許至同日3 │號前空地  │龍│顆（價值1900元│破壞剪壹支│
│  │時許間某時│          │  │）            │，沒收之。│
├─┼─────┼─────┼─┼───────┼─────┤
│7 │100年3月16│高雄市大寮│朱│車號0272-UN號 │有期徒刑柒│
│  │日上午1 時│區○○路文│正│自小貨車電瓶1 │月。扣案之│
│  │許至同日3 │化巷23號前│芳│顆（價值1900元│破壞剪壹支│
│  │時許間某時│          │  │）            │，沒收之。│
├─┼─────┼─────┼─┼───────┼─────┤
│8 │100年3月16│高雄市鳳山│莊│車號UZ-3737號 │有期徒刑柒│
│  │日上午1 時│區○○路  │榮│自小貨車電瓶1 │月。扣案之│
│  │許至同日3 │251號騎樓 │松│顆（價值1800元│破壞剪壹支│
│  │時許間某時│          │  │              │，沒收之。│
├─┼─────┼─────┼─┼───────┼─────┤
│9 │100年3月16│高雄市鳳山│鄭│車號WP-3861號 │有期徒刑柒│
│  │日上午1 時│區○○街  │景│自小貨車電瓶1 │月。扣案之│
│  │許至同日3 │118巷9號騎│文│顆（價值3700元│破壞剪壹支│
│  │時許間某時│樓        │  │）            │，沒收之。│
└─┴─────┴─────┴─┴───────┴─────┘